臺灣臺北地方法院刑事判決　　　　　　　　　　　　　　　九十年度重訴字第五號
　　公　訴　人　臺灣臺北地方法院檢察署檢察官
　　被　　　告　丙○○
　　指定辯護人　甲○
右列被告因違反肅清煙毒條例等案件，經檢察官提起公訴（九十年度偵緝字第一三六
號），甲○判決如左：
    主  文
丙○○共同連續販賣毒品，處無期徒刑，褫奪公權終身。扣案之毒品海洛因壹包（淨
重伍佰伍拾壹點壹貳公克）沒收並銷燬之，包裝用之檳榔盒壹拾伍只、電子秤壹台，
均沒收。
    事  實
一、丙○○明知毒品海洛因為鴉片類物品之製劑，係經行政院依懲治走私條例第二條
    第四項規定公告之管制進出口物品，竟與辛○○、戊○○（上開二人，均業經台
    灣高等法院以八十五年度上重更一字第四二號判處無期徒刑，褫奪公權終身，並
    經最高法院以八十六年度台覆字第六一號維持原審判決確定）及癸○○（業經甲○以八十三年度重訴字第四二號判處有期徒刑十三年確定）、姓名年籍不詳之成
    年男子等人（另函請台灣台北地方法院檢察署簽分偵辦，如後述），共同意圖營
    利，基於販賣、運輸毒品海洛因之概括犯意聯絡及行為分擔，組成走私、販賣海
    洛因集團，並於下列時、地獨自或共同與辛○○、戊○○、癸○○、年籍不詳之
    成年男子等人，實施販賣或運輸毒品海洛因之行為：
    (1)丙○○自民國八十一年二月間起，即意圖營利，基於上開販賣、運輸毒品海洛
      因之概括犯意，連續二次隻身前往中國大陸廣州市，向司徒國毅之年籍不詳成
      年男子，販入各約三百公克之海洛因，並將購得之海洛因裝入旅行箱推車之鐵
      管中夾藏（每台旅行車可裝下約三百公克之毒品數量），再由丙○○自中國大
      陸將毒品海洛因運輸回國，並販賣予不特定之人牟利。
    (2)丙○○又自八十二年七月間起，至八十三年三月間止，承前意圖營利，基於販
      賣及運輸毒品之概括犯意及行為分擔，在中國大陸廣州市，向司徒國毅之不詳
      年籍之成年男子，購得海洛因毒品後，以前述相同之方法，將海洛因毒品裝入
      旅行箱推車之鐵管中夾藏後，再由辛○○、戊○○、癸○○、前開不詳姓名之
      成年男子等人（起訴書認案外人己○○，自八十二年十一月十二日出獄後，亦
      參與上述集團共同為販賣、運輸毒品海洛因之行為，因己○○上開犯行部分，
      業經台灣高等法院以九十年度重上更（七）字第八四號判決無罪，是起訴書所
      載己○○參與上開犯行部分，容有誤植，堪認應係不詳姓名之成年男子所共犯
      ，有關該不詳姓名年籍之成年男子共犯上開之罪部分，另行函請台灣台北地方
      法院檢察署簽分偵辦），連續輪流至大陸廣州市，將旅行推車經香港，而私運
      該公告管制毒品運輸進入台灣（詳如附表一至十三）。再由辛○○分裝，每袋
      約一台兩（即三十七‧五公克），並按海洛因成份區分，以每袋新台幣（下同
      ）四萬元至五萬元不等之價格，由辛○○依丙○○交代之名單，連續分售各不
      詳姓名之中盤商，每袋約可賺取二萬元左右。
    (3)丙○○復於八十二年七月至十月間，與辛○○二人，共同承前意圖營利之概括
      犯意聯絡及行為分擔，在台北市○○街四０五巷附近，以每兩五萬元之價格，
      先後賣予劉智榮（被訴違反肅清煙毒條例案件，已由檢察官另案提起公訴）毒
      品海洛因多次。
    (4)另丙○○於八十二年六月至同年十二月間，承前之共同販賣毒品之概括犯意，
      將前開已運輸進入台灣之毒品海洛因，再由戊○○連續在台北市○○○路○段
      三七０號前，販售五、六次毒品海洛因予賴裕星（另行審理），每次一兩，每
      兩價格五至六萬元。嗣於八十三年六月七日中午十二時許，為警在台北市○○
      街一四六巷四十六號二樓辛○○租住處，查獲辛○○所有欲供販毒之成份低劣
      ，未能販售出去，以檳榔盒包裝之海洛因十五盒（淨重五五一．一二公克）及
      辛○○所有之電子秤一台。
二、案經台北市政府警察局及內政部警政署航空警察局移請臺灣臺北地方法院檢察署
    檢察官偵查起訴。
      理  由
一、 訊據被告丙○○對於右揭犯罪事實(1)及(3)、犯罪事實(2)之附表編號所示六至十
     犯行之部分，業經被告於甲○調查或偵查中自白不諱（見九十年一月十八日訊
     問筆錄，附於台灣台北地方法院檢察署九十年度偵緝字第一三六號卷宗、甲○
     九十年三月九日、四月二十七日、六月八日訊問筆錄）；至於其餘被訴部分即
     前開犯罪事實(2)之附表編號所示一至五，及十一至十三、犯罪事實(4)之部分，
     則矢口否認有何共同販賣、運輸毒海洛因之犯行，辯稱：伊沒有做那麼多次，
     都是辛○○他們知道伊在大陸，將責任推到伊這裡來，且真正的主謀是叫丁○○之人，他是伊的學長，也是住在台北市○○街四百巷附近，剛開始丁○○和
     辛○○來廣州，是叫伊幫忙用美金兌換人民幣或是帶他們去玩，後來因伊在廣
     州租房子，有多餘的房間借給他們，伊無意間在房間發現他們在裝毒品，才知
     道他們來廣州是要買毒品的云云。惟查：
     (1)共犯辛○○已於警訊中供稱：伊老闆丙○○是向廣州綽號「師徒」之男子洽
       購海洛因，然後由伊及戊○○、己○○、癸○○等將海洛因藏在行李推車之
       鐵管內矇混過關入境，伊夾帶入境之海洛因均以透明塑膠袋分裝，每袋約三
       七點五公克，再依老闆丙○○交待名單分送各中盤商，按成份區分，每兩價
       錢四萬元不等，估計一袋可賺二萬元左右，伊每夾帶一車佣金八萬元，另伊
       負責販賣之酬金每車七萬元等語（見台灣台北地方法院檢察署八十三年偵字
       第一三０六０號卷第三、四頁）。嗣於檢察官偵查時亦稱：伊後來未幫丙○○去大陸運輪毒品，就在台灣管理他拿回來之毒品分裝後再送給他人（見同
       上卷第卅九頁）。並有其承認為其親筆書寫之自白書一紙附卷可稽。並經向
       其購買海洛因之劉智榮於警訊中指證無訛。
     (2)次查，共犯癸○○於警訊中亦明確供稱：八十二年九月二十五日、同年十二
       月八日、十二月十二日、十二月二十三日伊幫丙○○及辛○○運輸一手推車
       毒品返台。代價為兩次六萬元，均由辛○○交給伊，另二次答應給伊十萬元
       ，伊尚未取得款項，又伊曾於八十三年二月二十一日返台時去找被告丙○○
       ，丙○○又拖伊運輸一手推車毒品返台，返台後推車之毒品，均交由辛○○
       處理等語（同上偵卷第第十二頁）；另共犯戊○○亦於檢察官偵查時坦承為
       被告丙○○走私海洛因兩次，並對證人賴裕星於該次偵查庭所供向其購買海
       洛因六、七次，每兩五萬元等之事實，供承不諱在卷（見該署偵字第一三０
       六０號卷第三十九頁正面及背面）；至證人賴裕星如何向被告戊○○購買海
       洛因之次數、金額及地點，亦經賴裕星於警訊中供述綦詳（見同上卷第十三
       、十四頁），復經與賴裕星同去購買之李淑娟於上揭警訊中證述無訛（見同
       上卷第十六頁正面、第七十八頁背面）。
     (3)再查，甲○調查中經傳喚共犯戊○○雖到庭供稱：伊不認識被告丙○○，在
       大陸僅見過被告一次面，並向被告丙○○借旅行車，但伊並無參與販毒云云
       ；共犯癸○○於甲○庭訊時亦附和其詞，供稱：伊印象中曾在大陸餐廳見過
       被告一次面，且有二次是和辛○○帶毒品回台灣，都是用推車運送等情；另
       共犯辛○○於甲○調查中亦供稱：伊與被告丙○○不熟，亦不知其從事何業
       ，是「阿派」託伊帶毒品回來，警訊時伊想把事情推到被告丙○○身上，因
       為被告人在大陸，「阿派」就是「小張」，伊在警訊沒提到「小張」；至於
       卷附之自白書，確係伊在警局中所寫，但警察在自白書每一行後面加上一大
       堆字，並非伊之真意云云。惟共犯戊○○、癸○○、辛○○等人前詞所陳，
       既均與渠等前開在甲○審理之八十三年度重訴字第四二號違反肅清煙毒條例
       一案中之警訊及偵查中所供情節相互矛盾，顯係迴護被告之詞，不足採信；
       ，尤其共犯辛○○於上開煙毒案件之警訊及偵查中，業已明確指證被告丙○○之犯行，且從未言及有「阿派」、「小張」之人，而若確為「阿派」、「
       小張」之不詳姓名年籍之人，託其運輸毒品進入台灣，衡情其大可供出「阿
       派」、「小張」之人以供調查，斷無須在該煙毒案件偵、審程序中，甘冒誣
       陷他人之風險，而將罪責推給既無仇怨又不相熟之被告？益見其所供上情與
       常理不符。再者，共犯辛○○在警訊中所書寫之自白書，自首至尾，行行連
       貫，全無斷行、增行，且係出於同一人之筆跡，此有卷附自白書可參，是辛○○於甲○調查中供稱，警察在自白書每一行後面加上一大堆字云云，顯屬
       無稽。又共犯戊○○、癸○○、辛○○等三人，與被告丙○○共同涉犯本案
       之肅清煙毒條例案件，共犯癸○○部分，業經甲○以八十三年度重訴字第四
       二號判處有期徒刑十三年確定；共犯戊○○、辛○○等二人部分，亦均經最
       高法院以八十六年度台覆字第六一號維持，其二人無期徒刑之原審判決確定
       ，此有判決書二份及渠等前科紀錄表三份在卷可考，尤足見渠等上開翻異之
       詞，均與歷次偵、審程序中所述及法院依職權調查證據，斟酌全辯論意旨所
       認定之事實不符，是共犯戊○○、癸○○、辛○○等三人上開供述，自難為
       被告有利之認定。
     (4)末查，被告丙○○於甲○九十年三月九日、四月二十七日、六月八日調查中
       ，分別為以下之供述：「（問：你自己賣海洛因是賣給何人？）有賣給劉智
       榮，但賣多少忘了」；「（問：辛○○帶貨回臺灣先後賣給劉智榮你知道？
       ）我知道」；「（問：有無賣毒品給劉智榮？）不是我本人給他的，是透過
       辛○○給他的」（見甲○上開期日之訊問筆錄），核其此部分之自白，與證
       人劉智榮於警、偵訊中證稱：提供海洛因毒品給伊的是被告丙○○，他說有
       辦法從大陸走私海洛因，願意以一兩五萬元交給伊，而提供海洛因給伊的除
       了丙○○外，還有同夥前往大陸之潘仔、莊仔；伊上一趟即（八十二年十月
       九日）該次，有投資四十萬元請被告丙○○、潘仔、莊仔在大陸廣州買海洛
       因，再以行李夾帶方式走私到台灣等情節均約相符合（見台灣士林地方法院
       檢察署八十二年偵字第九八七六號卷宗第一至第三頁、第十八頁背面、第二
       十二頁背面、第三十二至第三十三頁、第四十八頁至第四十九頁），足見被
       告前開自白之內容與事實相符。是被告於甲○審理中改異前詞，空言辯稱其
       並未參與此部分犯行云云，自委無足採。此外，復有被告丙○○、共犯辛○○、戊○○、癸○○等人之出入境紀錄各一份在卷可資佐證。並有當場查獲
       之毒品扣案可憑。而該毒品經法務部調查局以化學呈色法及氣相層析質譜儀
       分析法檢驗，確係海洛因，淨重五五一點一二公克，純度百分之三二點○八
       ，純質淨重一七六點八公克，有該局7.陸字第八三０八０五三五號檢
       驗通知書附卷可考（見偵字第一三０六０號卷第一０七頁）。是被告前開卸
       責之詞，不足採信，本件事證已臻明確，被告犯行堪予認定。
二、按被告行為後，肅清煙毒條例業已於八十七年五月二十日修正公布為毒品危害防
    制條例，並於同年月二十二日生效施行，運輸、販賣海洛因之行為，肅清煙毒條
    例第五條第一項之法定刑度為死刑或無期徒刑；毒品危害防制條例第四條第一項
    之法定刑度除死刑、無期徒刑外，處無期徒刑者，尚得併科新臺幣一千萬元以下
    之罰金，比較新舊法結果，自以肅清煙毒條例第五條第一項之法定刑度較輕，依
    刑法第二條第一項但書之規定，應適用被告行為時之肅清煙毒條例處斷，較有利
    於被告；至於被告行為後，懲治走私條例雖已於八十一年七月二十九日經總統修
    正公布，並於同年七月三十一日生效，惟因被告連續運輸毒品海洛因進口之行為
    ，係直至八十三年三月間止，已橫跨於新法期間，自仍應適用修正後之懲治走私
    條例處斷，無新舊法比較適用之問題合先敘明。按海洛因係肅清煙毒條例第二條
    所規定之毒品，且屬懲治走私條例公告管制物品項目中，不限數額之甲項管制進
    出口物品。核被告所為，係犯肅清煙毒條例第五條第一項之運輸、販賣毒品罪及
    懲治走私條例第二條第一項之私運管制物品進口罪。被告丙○○就右揭犯罪事實
    (2)附表所示編號一至十三部分，分別與共犯癸○○、辛○○二人或戊○○、不詳
    姓名之成年男子、或癸○○、辛○○等個人間，以及就犯罪事實(3)部分與共犯辛○○間，及就犯罪事實(4)之部分與共犯戊○○或辛○○間，互有犯意之聯絡及行
    為之分擔，應論以共同正犯。又其先後運輸、販賣毒品多次犯行，時間緊接，所
    犯係構成要件相同之罪名，顯係基於概括犯意而為之，應依連續犯各論以販賣毒
    品及運輸毒品一罪，惟因販賣毒品罪之法定本刑為死刑或無期徒刑，依法不得加
    重其刑。又其所犯運輸毒品罪及私運管制物品進口罪係一行為觸犯二罪名，為想
    像競合犯；其運輸毒品罪及販賣毒品罪有方法結果之牽連關係，應從一重之販賣
    毒品罪處斷。爰審酌被告犯罪之動機、目的、手段、品行、智識程度、所生危害
    及犯罪後之態度等一切情狀，及適值年輕力狀之年，竟不思上進，為圖營私暴利
    ，而共同販賣毒品，且運輸毒品進入台灣之數量自八十二年以迄八十三年間，共
    已運輸四千六百餘公克，危害社會破壞法紀甚鉅，惡行重大，惟犯後尚能坦承部
    分罪行、態度良好等一切情狀，爰量處以無期徒刑，並褫奪公權終身，以示懲儆
    。至查獲之海洛因（淨重五五一點一二公克）係毒品，應依法沒收並銷燬之。其
    餘扣案之包裝用之檳榔盒十五只、電子秤一台為共犯辛○○所有而供犯罪所用之
    物，此迭經共犯辛○○於前開煙毒案件中所自承，應依肅清煙毒條例第十三條第
    一項之規定，併予宣告沒收。至於被告丙○○運輸如附表所示一至十三毒品所用
    之推車，因案發迄今已隔多年，並無積極之證據證明現尚存在；及販賣毒品之所
    得，經查並無任何具體事證可資佐憑被告所犯運輸、販賣毒品等罪之所得尚未費
    失，或業經消費借貸或消費寄託等可認為該販賣毒品所得之款仍屬存在之情形，
    爰均不為沒收之宣告，併此敘明。
三、另公訴意旨略以：被告丙○○復基於意圖營利販賣毒品之概括犯意，於八十六年
    八月十一日，在中國大陸廣州市金鷹飯店內，以五十元人民幣之代價，賣予乙○○第一級毒品海洛因０‧二五公克，因認其尚涉犯肅清煙毒條例第五條第一項之
    販賣毒品罪嫌云云。公訴人指述之上揭犯行，固據公訴人提出證人乙○○於警訊
    中之證述及其確有施用毒品海洛因之煙毒尿液檢驗報告書等為其主要論據。惟甲○調查中質之證人乙○○則證稱：伊對被告丙○○有印象，曾在廣州一起吃過幾
    次飯，在大陸時伊看過被告的太太，但被告在大陸的家，伊沒有去過，也沒有向
    被告買過海洛因，至於警訊中伊供稱曾向被告買過海洛因，是因警員告訴伊，伊
    交出上手可判輕一點，警員寫的筆錄伊看後覺得不能簽，但伊因從大陸回來，在
    香港沒有吸毒，入境後藥癮發作，警員看伊藥癮發作，拿口卡給伊指認，伊說真
    的不認識口卡上的人，最後警員拿了三張口卡要伊指認，並告訴伊這些人不會回
    來，對伊有好處，可減刑，又有獎金，伊那時藥癮發作很難過，才簽名，但當時
    警員沒對伊刑求等語（見甲○九十年九月四日訊問筆錄）。按證人乙○○固然於
    警訊中未遭刑求，但其於甲○調查中既已陳明，其接受警局偵訊時藥癮發作，則
    其有無清醒之意志，得以口卡上不清晰之照片指認販賣毒品之人為何人，顯有疑
    義；何況甲○踐行公開審理之正當法律程序，證人乙○○亦當庭堅證稱未向被告
    購買過毒品等情明確，相較其於警局密閉偵訊室中所供證之內容；及參酌警訊與
    甲○調查中供證互有矛盾之情形，足見證人乙○○之上開警訊中之證詞，及其有
    施用毒品之煙毒檢驗報告，自難遽為被告有販賣毒品之唯一論據。且甲○復查無
    其他積極之證據足資認定被告有公訴人指述之販賣毒品海洛因之犯行，原應為無
    罪之諭知。惟公訴意旨認此部分與前開有罪部分，有連續犯之裁判上一罪之關係
    存在，爰不另為無罪之諭知，附此敘明。
四、又公訴人移送併辦意旨略以（即九十年度偵緝第四一六號）：被告丙○○意圖營
    利，於八十二年七月十四日或十五日上午十時許，在台北市○○○路甜密密賓館
    旁，以一兩四萬八千元之代價，販賣三兩海洛因予庚○○。庚○○購得上揭毒品
    後，再轉賣黃振典二兩，陳金柱一兩，因認被告尚涉犯肅清煙毒條例第五條第一
    項之販賣毒品罪嫌。固有公訴人所提出證人庚○○於警訊中之證詞為其主要論據
    。惟證人庚○○於八十二年七月二十一日警訊第一次偵訊時係證稱：伊於八十二
    年七月十四日前，曾向綽號「風龍」真實姓名不詳之人，電話為0000000
    號，向其調三兩海洛因，每兩四萬八千元，其中賣予黃振典二兩共十二萬六千元
    、賣予陳金柱一兩共六萬三千元云云（見八十二年七月二十一日偵訊筆錄附於台
    灣士林地方法院檢察署八十二年偵字第七六五０號卷宗內）；嗣於八十二年七月
    三十一日第二次警訊時則證稱：綽號「風龍」經伊用口卡指認，伊確定為被告丙○○，丙○○伊曾經在八十二年六月初在大陸廣州一家紫羅蘭卡拉ＯＫ店經朋友
    介紹而認識，八十二年七月十二日伊從大陸要回台灣，馬國湛告訴伊毒品可能會
    慢幾天才到台灣，如現在有人要買毒品，先打0000000電話向丙○○調貨
    ，伊回台灣後，因黃振典、陳金柱一直叫伊幫他們調貨，伊乃打0000000
    電話向被告丙○○調貨，丙○○當日開紅色轎車，拿到台北市○○○路甜密密賓
    館賣給伊，伊當天中午轉賣予黃振典二兩、陳金柱一兩，因此伊對被告丙○○印
    象非常深刻（同上卷宗之八十二年七月三十一日警訊筆錄）；又甲○調查中詰之
    證人庚○○另證稱：伊在八十二年七月十四日有在台北市中坡北甜密密賓館與綽
    號「風龍」之人見面，當時是馬國湛要伊去向「風龍」拿東西，馬國湛有給伊「
    風龍」聯絡電話，因為賓館離伊家裡比較近，伊就約「風龍」之人在該賓館外面
    馬路上見面，而警察拿口卡給伊確認「風龍」之人是否為被告時，伊不敢確定，
    警察就威脅伊，拿卷宗敲伊的頭，且警察又告訴伊馬國湛都承認了，要伊也承認
    等語（見甲○九十年九月四日訊問筆錄）；按證人庚○○於警訊中證稱與「風龍
    」聯絡之電話，第一次警訊時先係證述為0000000號；第二次警訊中則證
    稱為0000000號，雖經甲○調取電信資料查核，其中號碼為000000
    0之電話確登記為被告住家之電話，此有中華電信股份有限公司台北東區營運處
    服務中心函文一份可憑，惟因證人上開供證之電話號碼前後不一，已難盡信；且
    證人庚○○於第二次警訊時堅證稱對被告丙○○印象非常深刻，並指認口卡上之
    被告丙○○即為綽號「風龍」之人，惟經甲○當庭訊問證人有關指認口卡上之被
    告為「風龍」一事時，則明確供稱，警訊時其不敢確定「風龍」為口卡上之被告
    ，警察就威脅伊，並拿卷宗敲伊的頭；尤足見證人庚○○於警訊中所證之內容，
    確有瑕疵，自難僅憑上開有瑕疵之證詞，而遽為被告有罪之認定。此外甲○復查
    無其他積極之證據足資認定被告有公訴人移送併辦所指述之販賣毒品海洛因之犯
    行，原應為無罪之諭知。惟公訴意旨認此部分與前開有罪部分，有連續犯之裁判
    上一罪之關係存在，爰不另為無罪之諭知，合予敘明。
據上論斷，應依刑事訴訟法第二百九十九條第一項前段，修正前之肅清煙毒條例第五
條第一項、第十二條前段、第十三條第一項，修正後之懲治走私條例第二條第一項，
刑法第二條第一項但書、第十一條前段、第二十八條、第五十六條、第五十五條、第
三十七條第一項判決如主文。
本案經檢察官壬○○到庭執行職務。
中      華      民      國      九十一    年      三    月     十五     日
                                 臺灣台北地方法院刑事第七庭
                                   審判長  法  官  陳坤地
                                           法  官  吳冠霆
                                           法  官  蔡世祺
右正本證明與原本無異。
如不服本判決應於送達後十日內向甲○提出上訴狀
                                           書記官  李文椿
中      華      民      國      九十一    年      三    月     十八     日
附錄本案論罪科刑法條全文：
修正前之肅清煙毒條例第五條第一項、修正後之懲治走私條例第二條第一項。
肅清煙毒條例第五條
販賣、運輸、製造毒品、或鴉片者或麻煙者，處死刑或無期徒刑。
販賣、運輸、製造抵癮物品或販賣、運輸罌粟種子者，處無期徒刑或七年以上有期徒
刑，得併科新臺幣二十萬元以下罰金。
販賣、運輸、製造專供製造或施用煙毒之器具者，處一年以上七年以下有期徒刑，得
併科新臺幣二十萬元以下罰金。
意圖製造鴉片而栽種罌粟者，處死刑或無期徒刑。
懲治走私條例第二條
一私運管制物品進口、出口逾公告數額者，處七年以下有期徒刑，得併科七千元以下
 罰金。
二以犯前項之罪為常業者，處三年以上十年以下有期徒刑，得併科一萬元以下罰金。
三第一項之未遂犯罰之。
四第一項所稱管制物品及其數額，由行政院公告之。
附表：
編號    時       間   運   輸  人  數                     量
1.八十二年七月卅一日    辛○○                      三百公克（一台旅行推車
2.八十二年八月廿四日    戊○○                      三百公克（一台旅行推車
                                                （與辛○○共赴廣州分批返台
3.八十二年八月廿五日    辛○○                      三百公克（一台旅行推車
4.八十二年九月九日      辛○○                      三百公克（一台旅行推車
            （與戊○○共赴廣州分批返台
5.八十二年九月十二日    戊○○                      三百公克（一台旅行推車
6.八十二年九月廿五日    辛○○、癸○○              六百公克（二台旅行推車
7.八十二年十月八日      辛○○、癸○○              六百公克（二台旅行推車
8.八十二年十一月十一日  癸○○                      三百公克（一台旅行推車
9.八十二年十一月廿五日  不詳姓名之成年男子          三百公克（一台旅行推車
10.八十二年十二月十二日  不詳姓名之成年男子、癸○○  六百公克（二台旅行推車
11.八十三年一月十日      不詳姓名之成年男子          三百公克（一台旅行推車
12.八十三年二月廿一日    癸○○                      三百公克（一台旅行推車
13.八十三年三月十一日    不詳姓名之成年男子          三百公克（一台旅行推車
